臺灣新北地方法院刑事判決
111年度審訴字第321號
公  訴  人  臺灣新北地方檢察署檢察官
被      告  曾煥翔




上列被告因詐欺案件，經檢察官提起公訴（111年度偵字第3418
號），被告於準備程序中就被訴事實為有罪之陳述，經本院合議
庭裁定改以簡式審判程序審理，判決如下：
    主  文
丙○○犯三人以上共同以網際網路對公眾散布而犯詐欺取財罪，處
有期徒刑壹年。
    事實及理由
一、丙○○於民國110年10月9日前某日，加入真實姓名年籍不詳，
    自稱「王祥」之成年人所屬詐欺集團，擔任該詐欺集團之取
    簿手工作，負責收取詐欺集團實行詐欺時所需之金融帳戶提
    款卡。嗣丙○○、「王祥」及其他詐欺集團成員，共同意圖為
    自己不法之所有，基於三人以上詐欺取財之犯意聯絡，先由
    該詐欺集團某成員於110年10月9日前某日，佯以「曾小姐」
    及「陳副理」名義，假冒民間借貸經營者在網站上刊登不實
    之可協助辦理貸款資訊。嗣甲○○透過網際網路見此訊息，遂
    藉由通訊軟體LINE與該詐欺集團取得聯絡，並於110年10月1
    1日19時16分許，依該詐欺集團成員指示，將向中華郵政申
    設帳號00000000000000號帳戶（下稱中華郵政帳戶）及向合
    作金庫申設帳號0000000000000號帳戶之金融卡各1張、帳戶
    免責聲請書1份，放在新北市○○區○鎮街000號樹林火車站置
    物櫃號碼74櫃13門內，並另行告知提款卡密碼予詐欺集團某
    成員。而丙○○則依「王祥」指示於110年10月12日16時許，
    前往該置物櫃拿取上開金融卡及帳戶免責聲請書，並交與真
    實姓名年籍不詳，自稱「小偉」之該詐欺集團成年成員收受
    。
二、證據：
  ㈠被告丙○○於警詢、偵查、本院準備程序及審理時之自白。
  ㈡告訴人甲○○於警詢中之指訴。
  ㈢告訴人提供之通訊軟體LINE對話紀錄。
  ㈣案發地點及沿線之監視錄影畫面截圖。
三、論罪科刑：
  ㈠觀諸本案詐欺犯罪型態，係由多人縝密分工方能完成之集團
    性犯罪，包括「王祥」、「曾小姐」、「陳副理」、「小偉
    」，復加上被告自己，犯案人數應至少3人以上，被告對上
    開事實亦不爭執。是核被告所為，係犯刑法第339條之4第1
    項第2款、第3款之三人以上以網際網路對公眾散布而犯詐欺
    取財罪。被告與「王祥」、「曾小姐」、「陳副理」、「小
    偉」及其他詐欺集團成員間（無證據證明有未成年人），就
    本案犯行有犯意聯絡及行為分擔，應論以共同正犯。至起訴
    書雖未論及刑法第339條之4第1項第2款三人以上共同犯之之
    加重要件，惟本案基本社會事實同一，與原起訴法條亦僅同
    條項中之加重條款不同，自無須變更起訴法條，附此敘明。
  ㈡爰審酌被告正值青壯，不思循正當途徑獲取所需，竟擔任俗
    稱取簿手之工作，率爾共同為本案犯行，助長詐騙歪風，危
    害社會治安，所為應予非難，惟犯後坦承犯行，態度尚可，
    然迄未與告訴人達成和解或賠償損害，兼衡個人戶籍資料查
    詢結果註記被告高職肄業之教育程度、於警詢中自陳勉持之
    家庭經濟狀況、素行、犯罪之動機、目的、手段、共同犯罪
    之參與程度、告訴人所受損害、被告未因本案獲有利益等一
    切情狀，量處主文所示之刑。
四、查被告雖與「王祥」約定可自積欠「王祥」之債務中扣除本
    案之報酬，惟「王祥」並未向被告為債務抵銷之意思表示 
    ，業經被告於本院審理時陳明在卷，而卷內除被告供述外，
    亦無積極事證足認被告因本案實際獲得不法利得，自無從對
    其宣告沒收犯罪所得。
據上論斷，應依刑事訴訟法第273條之1第1項、第299條第1項前
段，判決如主文。
本案經檢察官乙○○偵查起訴，由檢察官宋有容到庭執行職務。
中　　華　　民　　國　　111 　年　　8 　　月　　22　　日
                  刑事第二十三庭  法  官  龔書安
上列正本證明與原本無異。
如不服本判決，應於判決送達後20日內敘明上訴理由，向本院提
出上訴狀（應附繕本），上訴於臺灣高等法院。其未敘述上訴理
由者，應於上訴期間屆滿後20日內向本院補提理由書「切勿逕送
上級法院」。
                                  書記官  石秉弘
中　　華　　民　　國　　111 　年　　8 　　月　　23　　日
附錄本案論罪科刑法條全文：
中華民國刑法第339條之4
犯第339條詐欺罪而有下列情形之一者，處1年以上7年以下有期
徒刑，得併科1百萬元以下罰金：
一、冒用政府機關或公務員名義犯之。
二、三人以上共同犯之。
三、以廣播電視、電子通訊、網際網路或其他媒體等傳播工具，
對公眾散布而犯之。
前項之未遂犯罰之。